【裁判字號】    98,抗,426
【裁判日期】    981230
【裁判案由】    定應執行刑
【裁判全文】
臺灣高等法院臺南分院刑事裁定           98年度抗字第426號
抗  告  人  甲○○
上列抗告人因定應執行刑案件，不服臺灣嘉義地方法院中華民國
98年12月8日98年度聲字第1399號裁定，提起抗告，本院裁定如
下：
    主  文
抗告駁回。
    理  由
一、本件抗告意旨略以：抗告人所犯如附表編號1、2、3三罪，
    均係得易科罰金之案件，且經聲請易科罰金獲准，檢察官應
    不得再聲請數罪併罰定執行刑；又原審裁定所引用之釋字第
    144號解釋，係針對得易科罰金之罪，在未經獲准易科執行
    之情形下所為解釋，應不得援引適用於本案。另抗告人所犯
    附表編號4案件，本得依刑法第41條之規定聲請易服社會勞
    動，如今因聲請併罰裁定而不得聲請易服社會勞動，有違該
    規定意旨；據此，原審裁定顯屬於法有違，依法提起抗告等
    語。
二、按裁判確定前犯數罪者，併合處罰之；數罪併罰有2裁判以
    上宣告多數有期徒刑者，於各刑中之最長期以上，各刑合併
    之刑期以下，定其應執行之刑期，刑法第50條、第51條第5
    款前段、第53條分別定有明文。又刑事判決關於有期徒刑或
    拘役之易科罰金，須以所犯為最重本刑為5年以下有期徒刑
    以下之刑之罪，而受6月以下有期徒刑或拘役之宣告者，始
    得易科，同法第41條第1項亦有明文。數罪併罰中之一罪，
    依刑法規定雖得易科罰金，若因與不得易科之他罪併合處罰
    結果而不得易科罰金時，原可易科部分所處之刑，自亦無庸
    為易科折算標準之記載，並有司法院大法官會議釋字第144
    號解釋可資參照。再按刑法第41條規定聲請易服社會勞動者
    ，因條文已明定以社會勞動6小時折算徒刑或拘役1日，與易
    科罰金應由法院諭知折算標準之情形不同，並無須於裁判主
    文諭知，且可否易服社會勞動，屬於刑罰執行事項，並非裁
    判時應予裁量之事項，法院判決確定後，檢察官有選擇執行
    刑罰方式之權責，無從由法院為准否之裁判，故法院於裁判
    時（或定應執行刑時）自無庸諭知易服社會勞動及其折算標
    準（刑法施行法第3條之2修正理由第3項意旨參照）。
三、經查：抗告人因竊盜等案件，經原審法院先後判處如附表所
    示之刑，並分別確定在案，有臺灣高等法院被告前案紀錄表
    在卷可稽，其中附表編號1、2、3各罪所處之刑，雖均得易
    科罰金，然附表編號4之罪，並不得易科罰金，依上開大法
    官會議釋字第144號解釋意旨，併合處罰之結果，自不得易
    科罰金。檢察官依刑法第51條第5款前段、第53條之規定向
    原審法院聲請定其應執行之刑，經原審法院裁定抗告人應執
    行有期徒刑1年4月，未為易科罰金折算標準之諭知，於法並
    無不合，抗告人以上開情詞指摘原裁定不當，並無理由，應
    予駁回。
四、至於抗告人就附表編號1、2、3各罪，業經聲請易科罰金獲
    准，並已繳納部分易科罰金分期款，應如何折抵刑期，及其
    所犯之罪得否聲請易服社會勞動，均屬刑罰執行機關應予審
    酌裁量之事項，法院無從為准否之裁判，附此敘明。
五、據上論斷，應依刑事訴訟法第412條裁定如主文。
中    華    民    國    98    年    12    月    30    日
                  刑事第三庭    審判長法  官  陳義仲
                                      法  官  蔡勝雄
                                      法  官  楊清安
以上正本證明與原本無異。
如不服本裁定，應於收受本裁定後五日內向本院提出抗告狀。
                                      書記官  蔡蘭櫻
中    華    民    國    98    年    12    月    30    日

司法院資訊處製作；財團法人民間司法改革基金會備份。
